---
title: "Texto"
date: "2023-08-16"
output: html_document
---

```{r setup, include=FALSE}
knitr::opts_chunk$set(echo = TRUE)
library(ggplot2)
library(datos)
library(dplyr)
```


En los siguientes gráficos, agregá título, etiquetas de los ejes y texto alternativo: 

```{r}
#' fig.alt: Gráfico de Barras de Especies de Pingüinos
ggplot(pinguinos, aes(especie)) +
  geom_bar() +
  labs(title = "Distribución de Especies de Pingüinos",
       x = "Especie de Pingüino",
       y = "Cantidad") 
```


```{r}
ggplot(pinguinos, aes(isla)) +
  geom_bar(aes(fill = sexo), position = "dodge") +
  labs(title = "Distribución de Pingüinos por Isla y Género",
       x = "Isla",
       y = "Cantidad de Pingüinos") 

```


Nota: Se puede anotar los valores sobre las barras usando `geom_text()` y `stat = "count"`, pero hay que retocar `position` y `vjust` (ajuste vertical). 

```{r}
ggplot(pinguinos, aes(isla)) +
  geom_bar(aes(fill = sexo), position = "dodge") +
  geom_text(aes(group = sexo, label = after_stat(count)),
            stat = "count",
            position = position_dodge(.9), vjust = -0.1,
            color = "black") +
  labs(title = "Distribución de Pingüinos por Isla y Género",
       x = "Isla",
       y = "Cantidad de Pingüinos") 
```


```{r}
ggplot(pinguinos, aes(largo_pico_mm, alto_pico_mm)) +
  geom_point(aes(color = especie)) +
  geom_smooth(aes(color = especie), method = "lm") +
  labs(title = "Relación entre el Largo y Alto del Pico de Pingüinos",
       x = "Largo del Pico (mm)",
       y = "Alto del Pico (mm)") 
```
 

En el siguiente gráfico, hay cuatro países que parecieran ser "outliers" ya que tienen una esperanza de vida mucho menor de lo esperado por su PBI per cápita (son países con `pib_per_capita` mayor a 9000 pero `esperanza_de_vida` menor a 60.)
En estos casos, puede ser útil destacarlos y anotar con texto cuáles son. 
Descomentá la línea `ggforce::geom_mark_circle(...` y completá el filtro para mostrar los paises.
No te olvides de también nombrar los ejes y escribir el texto alternativo!
 
```{r}
paises |>
  filter(anio == max(anio) & pib_per_capita > 9000 & esperanza_de_vida < 60) |>
  ggplot(aes(pib_per_capita, esperanza_de_vida)) +
  geom_point() +
  ggforce::geom_mark_circle(aes(filter = pib_per_capita > 9000 & esperanza_de_vida < 60, label = pais, group = pais)) +
  labs(title = "Relación entre PBI per cápita y Esperanza de Vida",
       x = "PBI per cápita",
       y = "Esperanza de Vida") 

  
```


